ro-RO: Stil de alunecare: Echilibrat; Control; Hibrid; Viteză; Altele
lt-LT: Slydimo charakteristika: Tolygus svoris; Kontrolės; Hibridinė; Greitis; Kita
nl: Glijstijl: Evenwichtig; Controle; Hybride; Snelheid; Andere
zh-TW: 滑動樣式: 平衡; 控制型; 混合; 速度型; 其他
ru: Тип скольжения: Сбалансированный; Контроль; Гибридные; Скорость; Другой
el: Στυλ ολίσθησης: Ισορροπημένη; Έλεγχος; Υβριδικό; Ταχύτητα; Άλλο
sv: Glidstil: Balanserad; Kontroll; Hybrid; Hastighet; Övrigt
hu: Csúszási stílus: Kiegyensúlyozott; Kontroll; Hibrid; Sebesség; Egyéb
de: Gleitstil: Ausgewogen; Kontrolle; Hybrid; Geschwindigkeit; Sonstiges
ja: グライドスタイル: バランス; コントロール; ハイブリッド; スピード; その他
ko: 글라이드 스타일: 밸런스드; 컨트롤; 하이브리드; 스피드; 기타
hr-HR: Stil klizanja: Uravnotežena; Kontrola; Hibridni; Brzina; Ostalo
nb: Glidestil: Balansert; Kontroll; Hybrid; Hastighet; Annet
fi: Liukutyyli: Tasapainoinen; Hallinta; Hybridi; Nopeus; Muu
bg-BG: Стил на плъзгане: Балансиран; Контрол; Хибрид; Скорост; Други
fr: Style de glisse: Équilibré; Contrôle; Hybride; Vitesse; Autre
zh-CN: 滑行风格: 平衡; 控制型; 混合; 速度型; 其他
en: Glide style: Balanced; Control; Hybrid; Speed; Other
pt-PT: Estilo de deslizamento: Equilibrado; Controlo; Híbrido; Velocidade; Outro
cs: Styl klouzání: Vyvážené; Kontrola; Hybridní; Rychlost; Jiné
it: Stile di scorrimento: Equilibrato; Controllo; Ibrido; Velocità; Altro
tr: Kayma stili: Dengeli; Kontrol; Hibrit; Hız; Diğer
sl-SI: Slog drsenja: Uravnotežena; Nadzor; Hibridni; Hitrost; Drugo
pt-BR: Estilo de deslizamento: Balanceado; Controle; Híbrido; Velocidade; Outro
pl: Styl ślizgu: Zrównoważony; Kontrola; Hybrydowy; Prędkość; Inne
sk-SK: Štýl kĺzania: Vyvážený; Kontrola; Hybridný; Rýchlosť; Iné
th: รูปแบบการเลื่อน: สมดุล; ควบคุม; ไฮบริด; ความเร็ว; อื่นๆ
vi: Kiểu trượt: Cân bằng; Kiểm soát; Kết hợp; Tốc độ; Khác
es: Estilo de deslizamiento: Equilibrado; Control; Híbrido; Velocidad; Otros
da: Glidetype: Balanceret; Kontrol; Hybrid; Hastighed; Andet